# 不签合同就发货并收到货款，能确认收入吗？

提问人：一云 时间：2021-01-10 14:33:05
陈老师：实务中，对熟悉的客户，尤其是大客户，有的企业不签合同，按惯例执行，对这种已经发货并收到货款了，但是未签订合同，也能确认收入吧？
一云

回答人：chenyiwei
这个问题的关键是是否符合新收入准则第五条关于“合同成立条件”的规定，即是否通过五步法的第一步“识别客户合同”的测试。准则并不要求所有合同都必须采用书面形式，也可以是交易双方和适用的法律法规认可的其他形式，包括约定俗成的交易惯例。